# 请教陈版及各位大虾：资管公司投资基金合伙企业账务怎么处理？？？

提问人：Rinko1027 时间：2019-09-23 16:25:28
我公司是集团下的资产管理子公司，资管公司和集团成立一家基金合伙企业，资管公司占 5%，集团占 95%。资管公司是执行事务合伙人，现在支付基金合伙企业的基金产品备案金，资管公司和集团公司账务怎么处理？
资管公司是放到可供出售金融资产科目嘛？

回答人：chenyiwei
备案金是什么？是否为认购投资者保障基金之类？由谁缴纳？认购的金额如何确定？期限多久？在满足什么条件的情况下可以返还？返还的金额是否承诺保本保收益，还是浮动的？如果浮动则取决于哪些因素？
另外，资管公司和集团公司是否已经执行 2017 年修订后的新金融工具会计准则？

提问人：Rinko1027 时间：2019-09-29 09:23:19
大神您好，这个基金备案金性质类似于注册资金。这个私募基金管理人条件之一是实缴注册资金 1000 万以上。

回答人：chenyiwei
如是，则视同股权投资处理，资管公司列作可供出售金融资产；集团公司列作其他非流动资产（按成本法后续计量）。